臺灣桃園地方法院民事裁定　　　　　　　110年度聲字第331號
聲　請　人　涂壬星　


相　對　人　林義榮　
　
上列當事人間聲請停止執行事件，本院裁定如下：
      主    文
一、聲請人供擔保新臺幣壹佰伍拾壹萬捌仟柒佰伍拾元後，本院
    一百零六年度司執字第八三二二三號給付票款事件之強制執
    行程序，於本院一百一十年度重訴字第三五五債務人異議之
    訴終結或判決確定前，應暫予停止執行。
二、聲請人其餘聲請駁回。
    理  由
一、按強制執行程序開始後，除法律另有規定外，不停止執行；
    有回復原狀之聲請，或提起再審或異議之訴，或對於和解為
    繼續審判之請求，或提起宣告調解無效之訴、撤銷調解之訴
    ，或對於許可強制執行之裁定提起抗告時，法院因必要情形
    或依聲請定相當並確實之擔保，得為停止強制執行之裁定，
    強制執行法第18條定有明文。又法院依強制執行法第18條第
    2 項定擔保金額而准許停止強制執行之裁定者，該項擔保係
    備供債權人因停止執行所受損害之賠償，其數額應依標的物
    停止執行後，債權人未能即時受償或利用該標的物所受之損
    害額，或其因另供擔保強制執行所受之損害額定之，非以標
    的物之價值或其債權額為依據（最高法院91年度台抗字第42
    9 號裁定意旨參照），申言之，即應以債權人因執行程序之
    停止，致原預期受償之時間延後所生之損害，為定擔保數額
    之依據。而依通常社會觀念，使用金錢之對價即為利息，執
    行債權倘為金錢債權，債權人因執行程序停止，致受償時間
    延後，通常應可認係損失停止期間利用該債權總額所能取得
    之利息。次按遲延之債務，以支付金錢為標的者，債權人得
    請求依法定利率計算之遲延利息；應付利息之債務，其利率
    未經約定，亦無法律可據者，週年利率為5 ％，民法第233
    條第1 項前段、第203 條復有明定。此項遲延利息之本質屬
    於法定損害賠償，亦可據為金錢債權遲延受償所可能發生損
    害之賠償標準。
二、聲請人以相對人前向本院民事執行處聲請強制執行，本院並
    以106 年度司執字第83223 號案（下稱系爭執行事件）受理
    ，且已查封聲請人名下之不動產，惟相對人所執執行名義（
    本院106 年度司票字第7203號本票裁定）表彰之本票債權根
    本不存在，或早經聲請人清償完畢，聲請人乃向本院提起11
    0 年度重訴字第355 號確認本票債權不存在及債務人異議之
    訴（下稱本案訴訟），倘不停止系爭執行事件之執行而任由
    相對人繼續執行並拍賣聲請人名下之不動產，勢難回復原狀
    為由，故聲請裁定停止系爭執行程序等，業經本院依職權調
    取上開執行卷宗及本案訴訟案卷查明屬實，核與強制執行法
    第18條第2 項規定相符，應予准許。然為確保相對人因聲請
    人聲請停止強制執行不當可能遭受之損害得獲賠償，並兼顧
    兩造之權益，本院爰許聲請人為相對人提供相當並確實之擔
    保後，始停止系爭執行事件之強制執行程序。
三、又相對人就系爭執行事件之債權為金錢債權，其因停止執行
    所受之損害，應為其不能即時受償即上開債務人異議之訴未
    確定而停止執行期間所可能遭受之利息損失，而相對人於系
    爭執行事件聲請執行之標的金額（債權額）為新臺幣（下同
    ）675 萬元，是其訴訟標的價額已逾150 萬元，為得上訴第
    三審案件，爰參考各級法院辦案期限實施要點規定，第一、
    二、三審通常訴訟程序審判案件之辦案期限分別為1 年4 個
    月、2 年、1 年，併計送達、上訴及分案等期間，預估4 年
    6 月為聲請人獲准停止執行因而致相對人之執行延宕之期間
    ，是相對人因系爭執行事件暫予停止，可能受到之損害應為
    相對人之債權額675 萬元，以法定利率年息5 ％計算前揭執
    行延宕期間之利息損失，計151 萬8,750 元【（計算式：67
    5 萬元×5 ％×4.5 ＝151 萬8,750 元】，此即為聲請人應
    供擔保之金額。
四、綜上，於聲請人為相對人提供151 萬8,750 元擔保金後，系
    爭執行程序，於上開本案訴訟終結前，應暫予停止。
五、依強制執行法第18條第2 項，裁定如主文。
　
中    華    民    國  110     年    10    月    20    日
                  民事第三庭  法  官  林靜梅
以上正本係照原本作成。
如對本裁定抗告須於裁定送達後10日內向本院提出抗告狀，並應
繳納抗告費新台幣壹仟元。
中    華    民    國  110     年    10    月    20    日
                              書記官  劉寶霞